臺灣高等法院刑事判決　　　　　　　　100年度上易字第449號
上　訴　人　臺灣士林地方法院檢察署檢察官
被　　　告　吳偉豪
　　　　　　梁天緯
　　　　　　張詒成
上列上訴人因被告等傷害案件，不服臺灣士林地方法院99年度易
字第320號，中華民國99年12月29日第一審判決（起訴案號：臺
灣士林地方法院檢察署99年度偵字第10265號），提起上訴，本
院判決如下：
    主      文
上訴駁回。
吳偉豪緩刑肆年。
    事實及理由
一、本案經本院審理結果，認第一審判決以被告吳偉豪犯刑法第
    277條第1項之傷害罪，判處拘役50日，並諭知如易科罰金，
    以新台幣1000元折算壹日，及對被告梁天緯、張詒成二人為
    無罪判決，均核無不當，應予維持，並引用第一審判決書記
    載之事實、證據及理由（如附件）。
二、檢察官上訴意旨以：被告吳偉豪之部分，原審科處被告吳偉
    豪拘役50日，固非無見，惟告訴人吳秋立受有眼眶閉鎖性骨
    折、左眼結膜下出血、頭部挫傷擦傷、左手挫傷擦傷、右肘
    挫傷等傷害，傷勢不輕，原審未慮及此，僅判處被告吳偉豪
    拘役50日，量刑顯屬較輕；另就被告梁天緯、張詒成部分，
    證人劉智仁於審理中到庭證述目擊3人毆打告訴人，且就其
    99年7月11日出具之保全人員值勤事故處理回報報告所載「
    有2名著便服猛打吳員」，業已釋明其拉開1個，另外2個還
    是繼續打等情，斯時告訴人甫入公司不久，而證人劉智仁係
    暫時派往該新點勤務輔導，與被告3人素不相識又無恩怨，
    證人劉智仁無須偏袒告訴人，其所述應堪採信，原審此部分
    認事用法顯有違誤。為此提起上訴等語。
三、經查：原審判決認定告訴人吳秋立於民國99年7月11日7時25
    分許在台北市市○○道京站百貨公司Q1出口外之階梯先與被
    告吳偉豪起口角爭執，告訴人吳秋立先以腳踹向被告吳偉豪
    胸部，致被告吳偉豪滾下階梯，被告吳偉豪起身後，即出手
    毆打吳秋立頭部及身體各處，致吳秋立受有眼眶閉鎖性骨折
    、左眼結膜下出血、頭部挫傷擦傷、左手挫傷擦傷、右肘挫
    等傷害，因認被告吳偉豪犯傷害罪名成立；而被告張詒成、
    梁天緯二人雖在現場，惟依告訴人吳秋立及證人任為祥、劉
    智仁等人之證述，尚難認被告張詒成、梁天緯二人確有動手
    毆打告訴人，故採信被告張詒成、梁天緯二人之辯解，以渠
    二人係在場勸架而已，並未動手毆打告訴人吳秋立，因認被
    告張詒成、梁天緯等人被訴本案傷害犯行不能證明等各節，
    業據原審於理由中一一論述綦詳；且原審審酌本案緣由係告
    訴人先行挑釁，被告吳偉豪始出手還擊，且被告吳偉豪前未
    曾受刑之宣告犯後並均坦承犯行，態度良好，且雖曾嘗試與
    告訴人和解，然因雙方就和解金額無法達成共識而未果，及
    被告之動機、犯罪手段、所生損害等一切情狀，量處被告吳
    偉豪拘役50日之刑，並諭知易科罰金之折算標準為每日新台
    幣1000元，認事用法均無不合，量刑亦稱妥適，且就被告張
    詒成、梁天緯二人則以不能證明犯罪而諭知無罪，亦無不當
    ，檢察官猶執前詞上訴，指摘原審對被告吳偉豪量刑過輕及
    諭知告張詒成、梁天緯二人無罪判決為不當，非有理由，應
    予駁回。又查被告吳偉豪前未曾因故意犯罪而受有期徒刑之
    宣告，有本院被告前案紀錄表存卷可按，本院念及其因年輕
    氣盛，一時衝動而犯本罪，惡性尚非重大，且已於本院審理
    時達成民事上和解，賠償告訴人完畢，告訴人並當庭向本院
    表示給予被告三人自新之機會，有本院準備程序筆錄及和解
    書各一份可憑，其經此科刑教訓，日後當知所警惕而無再犯
    之虞，本院因認其所受上開刑之宣告，以暫不執行為適當，
    併依刑法第74條第1項第1款規定，宣告緩刑四年，以啟自新
    。
據上論結，應依刑事訴訟法第373條、第368條，刑法第74條第1
項第1款，判決如主文。
本案經檢察官陳昱旗到庭執行職務。
中    華    民    國   100    年    4     月    7     日
                  刑事第四庭審判長法  官  陳筱珮
                                  法  官  邱滋杉
                                  法  官  孫惠琳
以上正本證明與原本無異。
不得上訴。
                                  書記官  潘文賢
中    華    民    國   100    年    4     月    7     日
附錄本案論罪科刑法條：
中華民國刑法第277條（普通傷害罪）
傷害人之身體或健康者，處3年以下有期徒刑、拘役或1千元以下
罰金。
犯前項之罪因而致人於死者，處無期徒刑或7年以上有期徒刑；
致重傷者，處3年以上10年以下有期徒刑。